【裁判字號】    95,上訴,751
【裁判日期】    950608
【裁判案由】    毒品危害防制條例
【裁判全文】
臺灣高等法院刑事判決                 95年度上訴字第751號
上  訴  人  臺灣基隆地方法院檢察署檢察官
被      告  甲○○
                    （另案於臺灣基隆監獄基隆分監執行中）
上列上訴人因被告違反毒品危害防制條例案件，不服臺灣基隆地
方法院94年度訴字第888號，中華民國94年12月30日第一審判決
（起訴案號：臺灣基隆地方法院檢察署94年度毒偵字第2438號）
，提起上訴，檢察官並請求併案審理（臺灣基隆地方法院檢察署
94年度毒偵字第3314號、95年度毒偵字第392號、95年度毒偵字
第702號）本院判決如下：
    主  文
原判決撤銷。
甲○○連續施用第一級毒品，累犯，處有期徒刑壹年。
扣案之針筒壹支，沒收。
    事      實
一、甲○○前因違反懲治盜匪條例案件，經原審法院判處有期徒
    刑4年確定，民國90年8月30日假釋出監，91年9月12日假釋
    期滿未經撤銷假釋，未執行之刑以已執行論，而視為執行完
    畢。又因施用第一級毒品案件，經原審法院裁定送觀察、勒
    戒後，認無繼續施用毒品之傾向，由臺灣基隆地方法院檢察
    署檢察官以92年度毒偵字第280號為不起訴處分確定，並於
    92年10月14日執行完畢釋放。再因連續施用第一級毒品案件
    ，經原審法院判處有期徒刑8月確定，甫於94年3月28日執行
    完畢。詎其仍未戒斷毒癮，明知海洛因為第一級毒品，不得
    持有、施用，仍基於施用第一級毒品海洛因（下簡稱海洛因
    ）之概括犯意，自94年7月27日中午12時許起至95年3月25日
    止，在基隆市○○○街國家新城社區綽號「阿貓」之友人住
    處及其基隆市○○○街4之4號住處等地，以將海洛因注入注
    射針筒，再施打肌肉之方式，施用海洛因多次。甲○○先於
    94年7月28日15時30分許，在基隆市○○路455巷2號前為警
    查獲，次於94年9月22日12時5分許，在基隆市○○○街4之4
    號住處為警查獲，並扣得其所有且係供施用海洛因用之針筒
    1支，又於94年12月11日17時15分許，在基隆市基隆市○○
    ○街4之4號住處為警查獲，末於95年3月25日11時30分許，
    在基隆市○○路4862號前為警查獲。
二、案經基隆市警察局第四分局報請臺灣基隆地方法院檢察署檢
    察官偵查起訴，再由檢察官請求併案審理。
    理      由
一、訊據被告甲○○對上揭事實坦承不諱，且其先後4次為警查
    獲後，經警採其尿液送驗結果，均呈嗎啡陽性反應，此有台
    灣尖端先進生技醫藥股份有限公司94年8月5日、94年10月21
    日、94年12月23日濫用藥物檢驗報告共3紙，及昭信科技顧
    問股份有限公司95年4月24日1紙附卷可參，復有上開針筒1
    支扣案可資佐證，足見其自白與事實相符，堪以採信。又被
    告曾因施用第一級毒品案件，經原審法院裁定送觀察、勒戒
    後，認無繼續施用毒品之傾向，由臺灣基隆地方法院檢察署
    檢察官以92年度毒偵字第280號為不起訴處分確定，並於92
    年10月14日執行完畢釋放，亦有本院被告前案紀錄表可稽。
    綜上，本件事證明確，被告上開犯行，足堪認定，應予論罪
    科刑。
二、核被告所為，係犯毒品危害防制條例第10條第1項之施用第
    一級毒品罪。被告持有海洛因之低度行為，為其施用海洛因
    之高度行為所吸收，不另論罪。被告前後多次施用海洛因犯
    行，時間緊接，構成要件相同，顯係基於概括犯意為之，應
    依連續犯規定論以一罪，加重其刑。檢察官僅起訴被告94年
    7月27日施用海洛因之犯行，對被告其餘犯行未起訴（僅請
    求併案審理），然如前述被告施用海洛因之犯行，為連續犯
    ，係裁判上一罪，被告未起訴之犯行仍為起訴效力所及，本
    院自應併予審理。被告犯有如事實欄所載之前科並執行完畢
    ，此有本院被告前案紀錄表在卷足參，其五年內再犯本件有
    期徒刑以上之施用第一級毒品罪，為累犯，應依刑法第47
    條規定加重其刑，並依法遞加之。
三、原審以被告事證明確，予以論罪科刑，固非無見，惟原審未
    及審酌被告94年7月27日以外之犯行，檢察官據此上訴指摘
    原審未及審酌被告全部犯行，請求撤銷原判決，即有理由，
    自應由本院將原判決撤銷，另為適法之諭知。爰審酌被告前
    已有多次違反毒品危害防制條例犯行、不知悔改而再犯本件
    施用第一級毒品犯行，顯見其戒除毒癮之意志薄弱，惟其施
    用毒品係自戕行為，對他人法益尚無具體危害，及其犯罪後
    坦承犯行，態度尚稱良好等一切情狀，分別量處如主文第二
    項所示之刑，以示懲儆。
四、警方於94年9月22日12時5分許扣案之針筒1支，為被告所有
    且係供施用海洛因用之物，此據被告供承在卷，而該針筒本
    質上並非專供施用海洛因用之物，爰依刑法第38條第1項第2
    款規定，宣告沒收。至於被告於95年3月25日11時30分許為
    警查獲時，警方同時扣案之安非他命1包，固為查獲之第二
    級毒品，然被告自承亦有施用安非他命，且其於95年3月25
    日11時30分許為警查獲後，經警採其尿液送驗結果，除呈嗎
    啡陽性反應外，亦呈甲基嗎啡陽性反應，此有昭信科技顧問
    股份有限公司95年4月24日1紙附卷可參，而由於檢察官並未
    就被告施用安非他命犯行起訴，本院自無審理被告施用安非
    他命犯行之權限，因此依從刑附屬於主行之法理，扣案之安
    非他命1包僅能於被告施用安非他命案件中宣告沒收銷燬，
    本院自不能於本件宣告沒收銷燬，附此敘明。
據上論斷，應依刑事訴訟法第369條第1項前段、第364條、第299
條第1項，毒品危害防制條例第10條第1項，刑法第11條前段、第
56條、第47條、第38條第1項第2款，判決如主文。
本案經檢察官郭啟東到庭執行職務。
中    華    民    國    95    年    6     月    8     日
                  刑事第十六庭審判長法  官  葉騰瑞
                                    法  官  莊明彰
                                    法  官  黃俊明
以上正本證明與原本無異。
如不服本判決，應於收受送達後十日內向本院提出上訴書狀，其
未敘述上訴之理由者並得於提起上訴後十日內向本院補提理由書
（均須按他造當事人之人數附繕本）。
                                    書記官  廖婷璇
中    華    民    國    95    年    6     月    8     日
附錄：本案論罪科刑法條全文
毒品危害防制條例第10條第1項
施用第一級毒品者，處 6 月以上 5 年以下有期徒刑。


司法院資訊處製作；財團法人民間司法改革基金會備份。
